【裁判字號】    98,上訴,4640
【裁判日期】    981208
【裁判案由】    毒品危害防制條例
【裁判全文】
臺灣高等法院刑事判決                98年度上訴字第4640號
上  訴  人
即  被  告  甲○○
                    現另案於台灣台北監獄執行
上列上訴人因違反毒品危害防制條例案件，不服臺灣臺北地方法
院98年度訴緝字第167號，中華民國98年10月15日第一審判決（
起訴案號：臺灣臺北地方法院檢察署97年度毒偵字第3473號），
提起上訴，本院判決如下：
    主  文
上訴駁回。
    理  由
一、依刑事訴訟法第350條、第361條、第362條、第367條規定，
    不服地方法院之第一審判決而上訴者，須提出上訴書狀，並
    應敘述具體理由，為上訴必備之程式；其所提出之書狀未敘
    述上訴理由，或僅曾以言詞陳述上訴理由者，均應於上訴期
    間屆滿後20日內補提理由書於第一審法院。第一審法院經形
    式審查，認逾期未補提上訴理由者，應定期間先命補正；逾
    期未補正者，為上訴不合法律上之程式，應以裁定駁回。倘
    已提出上訴理由，但所提非屬具體理由者，則由第二審法院
    以上訴不合法律上之程式，判決駁回。而所謂具體理由，必
    係依據卷內既有訴訟資料或提出新事證，指摘或表明第一審
    判決有何採證認事、用法或量刑等足以影響判決本旨之不當
    或違法，而構成應予撤銷之具體事由，始克當之（例如：依
    憑證據法則具體指出所採證據何以不具證據能力，或依憑卷
    證資料，明確指出所為證據證明力之判斷如何違背經驗、論
    理法則）；倘僅泛言原判決認定事實錯誤、違背法令、量刑
    失之過重或輕縱，而未依上揭意旨指出具體事由，或形式上
    雖已指出具體事由，然該事由縱使屬實，亦不足以認為原判
    決有何不當或違法者（例如：對不具有調查必要性之證據，
    法院未依聲請調查亦未說明理由，或援用證據不當，但除去
    該證據仍應為同一事實之認定），皆難謂係具體理由，俾與
    第二審上訴制度旨在請求第二審法院撤銷、變更第一審不當
    或違法之判決，以實現個案救濟之立法目的相契合，並節制
    濫行上訴（最高法院97年度台上字第892號判決意旨參照）
    。又依刑事訴訟法第367條之文義及立法意旨，僅於「上訴
    書狀未敘述上訴理由」之情形，為保障上訴人之權益，始有
    補正之問題。至有無敘述理由，第一審法院僅作形式上之審
    查，如上訴書狀形式上已敘述不服原判決之意旨者，即與未
    敘述上訴理由之情形有別，無庸再命補正；至於其理由是否
    具體，則屬第二審法院審查之範圍，亦不在命補正之列。亦
    即上訴書狀已記載理由，並有具體之敘述時，其上訴既屬合
    法，第二審法院固應就其理由之是否可取，為實體之審理及
    判斷；如認其上訴書狀雖記載理由，但並未具體敘述時，則
    無須再命補正，可逕認其上訴不合法，以判決駁回之（最高
    法院97年度台上字第3889號判決意旨參照）。
二、本件上訴人即被告不服原審判決，提起上訴，其於98年11月
    17日提出上訴理由狀稱：其認量刑過重，須從輕量刑，其曾
    車禍遭撞要害，常坐骨神經酸痛，及年歲已大，請求考量從
    輕量刑云云。
三、經查：原判決依被告於原審審理時坦承不諱，且與證人劉智
    明、張惠美證述內容相符；又其於97年10月15日經警採尿送
    驗結果呈嗎啡類、安非他命、甲基安非他命陽性反應等情，
    有臺北市政府警察局偵辦毒品案件尿液檢體委驗單、臺灣尖
    端先進生技醫藥股份有限公司濫用藥物檢驗報告等可佐；另
    被告為警搜索扣得第一級毒品海洛因、第二級毒品甲基安非
    他命各1包、吸食器1組、塑膠鏟管1支，有該等扣案物、搜
    索票、自願受搜索同意書、現場採證照片等可稽，及被告坦
    認該扣案物品均其所有供施用毒品所用之物等情無諱（見原
    審卷第47頁背面）；復有交通部民用航空局航空醫務中心航
    藥鑑字第0975566號毒品鑑定書在卷可稽，足徵被告自白與
    事實相符，認定被告確有施用第一、二級毒品之犯行，並審
    酌被告為累犯，及其先前另有多次施用毒品犯行，品行非端
    ，且毒品成癮依賴甚深，其施用毒品戕害自身健康、施用毒
    品之種類、施用之次數、持有毒品之數量尚微，另其後坦承
    犯行、犯後態度尚佳等一切情狀，分別就其施用第一、二級
    毒品犯行各量處有期徒刑10月及4月，並定其應執行有期徒
    刑1年等情，均已詳敘其所憑證據、認定理由及量刑依據。
    從形式上觀察，原判決並無認定事實錯誤、量刑瑕疵或違背
    法令之情形。被告上訴理由指稱其認原審判決量刑過重，及
    因車禍傷害神經酸痛、年歲已大等，須從輕量刑等語，惟按
    刑之量定係實體法上賦予法院職權裁量之事項，倘無逾越法
    律規定之範圍，或濫用裁量權限之情形，即不得任意指摘為
    違法（最高法院96年度台上字第3855號判決意旨參照），原
    判決已詳細記載其審酌科刑之一切情狀之理由，核無量刑刑
    度之違法或不當情形，被告上開上訴理由，尚不足以影響判
    決量刑刑度之本旨，亦不足以認為原審判決有何不當或違法
    ，核非上開法條規定之上訴應敘述之具體理由。被告復顯未
    依據卷內既有訴訟資料或提出新事證，指摘或表明第一審判
    決有何採證認事、用法或量刑等足以影響判決本旨之不當或
    違法，並不足以影響原審判決結果，而構成應予撤銷之具體
    事由，即與未敘述具體理由無異。揆諸上開說明，本件上訴
    未敘述具體理由及不合法律程式，應予駁回，並不經言詞辯
    論為之。
據上論斷，應依刑事訴訟法第367條前段、第372條，判決如主文
。
中    華    民    國    98    年    12    月    8    日
            刑事第十五庭  審判長法  官  吳昭瑩
                                法  官  吳炳桂
                                法  官  賴邦元
以上正本證明與原本無異。
施用第一級毒品部分如不服本判決，應於收受送達後10日內向本
院提出上訴書狀，其未敘述上訴之理由者並得於提起上訴後10日
內向本院補提理由書（均須按他造當事人之人數附繕本）「切勿
逕送上級法院」。
施用第二級毒品部分不得上訴。
                                書記官  鄭信昱
中    華    民    國    98    年    12    月    9     日
附錄：本案論罪科刑法條全文
毒品危害防制條例第10條
施用第一級毒品者，處 6 月以上 5 年以下有期徒刑。
施用第二級毒品者，處 3 年以下有期徒刑。


司法院資訊處製作；財團法人民間司法改革基金會備份。
